【裁判字號】    92,交聲,216
【裁判日期】    920916
【裁判案由】    聲明異議
【裁判全文】
臺灣高雄地方法院刑事裁定                        九十二年度交聲字第二一六號
    原處分機關  交通部公路總局高雄區監理所
    受處分人
    即異議人    甲○○
右列受處分人因違反道路交通管理處罰條例案件，對於交通部公路總局高雄區監理所
中華民國九十二年二月二十四日所為之處分（原處分：高監自字第裁八○─Ｚ000
000000號、八○─Ｎ00000000號裁決），聲明異議，本院裁定如左：
    主  文
異議駁回。
    理  由
一、異議意旨略以：異議人甲○○於民國九十二年二月二十四日晚上七時二十分許，
    騎乘機車行經高雄縣鳳山市○○路與新富路口遭警攔檢，警員即掣發騎機車未依
    規定兩段式左轉及無照駕駛之舉發單，惟當時異議人從未接到高雄區監理所之合
    法通知，即逕行註銷駕駛執照，異議人既未經合法通知，原處分機關逕行註銷駕
    駛執照，處分顯有錯誤，為此聲明異議，請求撤銷原處分云云。
二、按汽車駕駛人，未領有駕駛執照駕車者，處新臺幣六千元以上一萬二千元以下罰
    鍰，汽車駕駛人轉彎時，不依標誌、標線、號誌指示者，處二百元（銀元）以上
    六百元以下罰鍰，道路交通管理處罰條例第二十一條第一項第一款、第四十八條
    第二款分別定有明文。
三、本件經查：
（一）異議人於九十二年二月二十四日晚上七時二十分許，騎乘車號ＹＭＰ─五二二
      號機車，行經高雄縣鳳山市○○路與新富路口左轉時，該處設有機車二段式左
      轉標誌，異議人未依規定二段式左轉而逕行左轉，經高雄縣政府警察局鳳山分
      局新甲派出所警員謝萬發以異議人騎機車未依規定兩段式左轉以高警交字第Ｎ
      00000000號舉發違反道路交通管理事件通知單予以舉發，經鳳山分局
      移送高雄區監理所後，經高雄區監理所查明異議人重型機車之駕駛執照己因另
      案遭註銷，而由高雄區監理所移請鳳山分局另案以高警交字第Ｎ000000
      00號舉發違反道路交通管理事件通知單，再舉發異議人無照駕駛（之事實，
      業證人謝萬發於本院訊問時結證在卷，並有高雄縣政府警察局高警交字第Ｎ0
      0000000號、高警交字第Ｎ00000000號舉發違反道路交通管理
      事件通知單各一紙在卷可稽。異議人收受違規通知單後雖提出陳述，仍經交通
      部公路總局高雄區監理所於九十二年二月二十四日以高監自字第裁八○─Ｚ0
      00000000號、八○─Ｎ00000000號裁決書認定其未領有駕駛
      執照駕車及不依標誌標號誌指示，分別依道路交通管理處罰條例第二十一條第
      一項第一款處罰鍰新台幣六千元，及依同條例第四十八條第一項第二款之規定
      ，處罰鍰新台幣一千四百元等情，亦有交通部公路總局高雄區監理所高監自字
      第裁八○─Ｚ000000000號、八○─Ｎ00000000號裁決書各
      一份在卷可參。
（二）異議人於八十九年八月十二日十二時三十分許，騎乘ＹＭＰ─五二二號機車行
      經屏東縣內道路時，未載安全帽，經屏東縣政府警察局以屏警交字第Ｖ000
      00000號舉發違反道路交通管理事件通知單舉發，惟異議人並未依規定繳
      納罰鍰，經交通部公路總局高雄區監理所高監五自字第駕裁Ｚ0000000
      000─Ｎ00000000號裁決書依道路交通管理處罰條例第三十一條第
      三項處罰鍰新台幣五百元，該裁決書並於九十年十月十九日送達至異議人之戶
      籍即高雄縣鳥松鄉○○路十二之一號，由異議人之父親李賢玉代收，惟異議人
      仍未依限繳納罰鍰或辦理易處吊扣駕駛執照，經高雄區○○○○道路交通管理
      處罰條例第六十五條第一項第一款逕行註銷異議人之重型機車駕駛執照之事實
      ，有交通部公路總局高雄區監理所九十二年四月十日高監自字第○九二○○一
      六三○八號、九十二年六月三日高監自字第○九二○○二五五一六號函所附之
      屏東縣政府警察局以屏警交字第Ｖ00000000號舉發違反道路交通管理
      事件通知單、交通部公路總局高雄區監理所高監五自字第駕裁Ｚ000000
      0000─Ｎ00000000號裁決書各一份在卷可稽，異議人於本院訊問
      時亦陳稱其戶籍係設在高雄縣鳥松鄉大路十二之一號，對於前開騎機車未載安
      全帽及未依標誌二段式左轉等事實亦不爭執，則異議人確有上開違反道路交通
      管理處罰條例規定之行為，已堪認定。
（三）綜上所述，異議人確有於駕駛執照經註銷後，騎乘機車轉彎時未依標誌二段式
      左轉之違規事實，原處分機關據以援引上開規定，分別依道路交通管理處罰條
      例第二十一條第一項第款處罰鍰新台幣六千元，及依同條例第四十八條第一項
      第二款之規定，處罰鍰新台幣一千四百元，並無不當，本件異議為無理由，應
      予駁回。
四、據上論斷，應依道路交通案件處理法第十九條，裁定如主文。
中      華      民      國    九十二    年      九  月     十六     日
                                      臺灣高雄地方法院交通法庭
                                          法  官  涂裕洪
右正本證明與原本無異。
如不服本裁定，應於裁定送達後五日內，向本院提出抗告狀。
                                          書記官  鍾錦祥
中      華      民      國    九十二    年      九      月     十六     日


司法院資訊處製作；財團法人民間司法改革基金會備份。
